

Xiangyu AN

#### Etat civil et coordonnées

24 Ave. DU Pré. VENCENT AURIOL 87100, LIMOGES

**+** +33 6 60 50 97 58

xiangyu.an@etu.unilim.fr

in Xiangyu AN

23 ans

Nationalité chinoise

# Compétences techniques

HTML/CSS

JAVA/JAVAFx 

PHP

MySQL

C/C++

Kotlin

## **Compétences humaines**

Autonome, sérieux, assidu, curieux, motivé de programmation, social

#### **Compétences linguistiques**

Chinois (maternel)

Français (B2) Anglais (B1)

#### Centre d'intérêts

#### Loisirs:

Course de demi-fond, Badminton, Voyage dans plus de 20 villes en Chine et France

#### Bénévolat:

+2000h depuis 9 ans dans l'association Hongyu (Association caritative)

## Profil

Actuellement étudiant en deuxième année de DUT informatique à Limoges (87), je cherche un stage dans ce domaine d'activités. J'aime travailler en groupe et je souhaite acquérir plus d'expérience dans la réalisation d'une application dans une grande entreprise.

#### **Formation**

## Diplôme informatique

09/2019 - présent

IUT du Limousin, Université de Limoges (87)

#### **DU-PFST** mention bien

12/2018 - 06/2019

(Préparation aux Formations Scientifiques et Technologiques des Instituts Universitaires de Technologie français)

IUT de Saint-Nazaire, Université de Nantes (46)

#### Bac S mention assez bien

08/2015 - 06/2018

The Shiyan School Attached to Shijiazhuang NO.2 Middle School, ShiJiangzhuang, Chine

(Le huitième Meilleur Lycée de Chine)

# **Projets**

# Projet (universitaire) Aquarium connecté

10/2020 – présent 5 mois

Création d'une application de gestion d'aquarium de poisson (Kotlin)

## Projet (universitaire) Covoiturage-page

10/2020 – 12/2020 3 mois

Création d'un site pour le covoiturage (PHP)

#### Projet (universitaire) Application PILAF

02/2020 - 05/2020 3 mois

Création d'une application pour gérer l'entreprise bio (HTML/CSS)

#### Projet (universitaire) Jeu vidéo Pokémon

01/2020 - 05/2020 4 mois

Programmer un jeu vidéo de Pokémon (Java)

## **Expériences**

Responsable de rubrique Interview dans le Journal de département informatique

09/2020- présent 6 mois

Rédaction des textes

Interview des personnes

Responsable l'insertion à l'IUT du Limousin dans le cadre de l'Union des Chercheurs et des étudiants chinois à Limoges

02/2020-présent 12 mois

#### Vice-président de l'association Deging

03/2016-09/2017 18 mois

Réalisation de l'animation du lycée